臺灣臺南地方法院刑事判決
110年度易字第847號
公  訴  人  臺灣臺南地方檢察署檢察官
被      告  陳俊廷




上列被告因恐嚇取財案件，經檢察官提起公訴（110年度偵字第6
307號），被告於準備程序中就犯罪事實為有罪之陳述，本院經
合議庭評議後以簡式審判程序進行審判，判決如下：
    主  文
陳俊廷犯恐嚇取財未遂罪，處有期徒刑參月，如易科罰金，以新
臺幣壹仟元折算壹日。
    事實及理由
一、被告所犯係死刑、無期徒刑、最輕本刑為3年以上有期徒刑
    以外之罪，其於準備程序中就前揭被訴事實為有罪之陳述，
    經法官告知簡式審判程序之旨，並聽取其與公訴人之意見後
    ，本院合議庭評議後裁定進行簡式審判程序，合先敘明。
二、本件犯罪事實及證據，均引用檢察官起訴書之記載（如附件
    ），就證據部分補充「被告於本院準備程序之自白」，更正
    「同月23日」為「同月22日」。
三、核被告所為，係犯刑法第346 條第3 項、第1 項之恐嚇取財
    未遂罪。被告為遂行向告訴人索討財物所實施之恐嚇危害安
    全行為，屬於實施恐嚇取財過程中之一部分，不另論恐嚇危
    害安全罪。被告所為多次傳送訊息之恐嚇行為，係基於單一
    犯罪決意，於密接之時間所為，且侵害同一法益，各次行為
    獨立性薄弱，依一般社會健全觀念，難以強行分開，於刑法
    評價上，以視為數個舉動之接續施行，合為包括之一行為予
    以評價較為合理，屬接續犯，論以一罪。另被告已著手實施
    恐嚇取財犯行而不遂，為未遂犯，爰依刑法第25條第2 項規
    定減輕其刑。爰審酌被告以恐嚇手段向告訴人強索財物，致
    其心生畏懼，所為誠屬不該，兼衡其犯罪動機、犯後坦承犯
    行、目的、手段、情節、所生危害、陳明之智識程度與家庭
    生活狀況等一切情狀，量處如主文所示之刑，並諭知易科罰
    金之折算標準。
據上論斷，應依刑事訴訟法第299條第1項前段、第273條之1第1
項、第310條之2、第454條第2項，刑法第346條第3項、第1項、
第25條第2項、第41條第1項、刑法施行法第1條之1，判決如主文
。
本案經檢察官吳惠娟提起公訴，檢察官蘇聖涵到庭執行職務。
中　　華　　民　　國　　110 　年　　10　　月　　14　　日
　　　　　　　　　刑事第八庭    法　官　郭瓊徽
以上正本證明與原本無異。
如不服本判決應於收受本判決後20日內向本院提出上訴書狀，並
應敘述具體理由。其未敘述上訴理由者，應於上訴期間屆滿後20
日內向本院補提理由書狀（均須按他造當事人之人數附繕本）「
切勿逕送上級法院」。 
                                書記官  王珮君
中　　華　　民　　國　　110 　年　　10　　月　　14　　日
附錄
中華民國刑法第346條
意圖為自己或第三人不法之所有，以恐嚇使人將本人或第三人之
物交付者，處6月以上5年以下有期徒刑，得併科3萬元以下罰金
。
以前項方法得財產上不法之利益或使第三人得之者，亦同。
前二項之未遂犯罰之。
附件：
臺灣臺南地方檢察署檢察官起訴書
                                     110年度偵字第6307號
　　被　　　告　陳俊廷　男　50歲（民國00年0月00日生）
　　　　　　　　　　　　住臺南市○○區○○里○○街0段000
　　　　　　　　　　　　　巷000弄00號
　　　　　　　　　　　　居臺南市○○區○○○路00巷0弄00
　　　　　　　　　　　　　號
　　　　　　　　　　　　國民身分證統一編號：Z000000000號
上列被告因恐嚇取財案件，已經偵查終結，認應提起公訴，茲將
犯罪事實及證據並所犯法條分敘如下：
　　　　犯罪事實
一、陳俊廷與陳秀盈為朋友，於民國110年2月20日相約至墾丁出
    遊，然雙方因相處過程不愉快，陳秀盈遂先駕車返回臺南。
    詎陳俊廷竟意圖為自己不法之所有，基於恐嚇取財之犯意，
    於民國110年2月20日21時10分許起，以LINE傳訊向陳秀盈恫
    稱「我一定會到你們單位讓你很難看」、「我會讓你沒辦法
    當公務人員」等語，復接續於翌（21）日及同月23日同以LI
    NE傳送「你不處理，我會讓你很難看」、「我一定到你家大
    樓去鬧到大家多（「都」）知道，也會去你單位，你就不要
    怪我無情」、「好了就5萬，我也不會再多說了，星期一之
    前」、「我也會把這些過程播上網」等訊息及存摺封面予陳
    秀盈，致陳秀盈心生畏懼致生危害於安全，陳秀盈乃報警處
    理而未交付款項予陳俊廷。
二、案經陳秀盈訴由高雄市政府警察局鼓山分局報告偵辦。
　　　　證據並所犯法條
一、上開犯罪事實，業經被告陳俊廷於偵查中坦承不諱，核與證
    人即告訴人陳秀盈於警詢及偵查中具結證述之情節相符，復
    有LINE對話截圖附卷可稽，本件事證明確，被告犯嫌應堪認
    定。    
二、被告為向告訴人索取財物而以LINE傳訊恫嚇告訴人，致告訴
    人心生畏懼，業已著手於恐嚇取財犯罪行為之實行而不遂。
    核被告所為，係犯刑法第346條第3項、第1項之恐嚇取財未
    遂罪嫌。被告為遂行向告訴人索討財物所實施之恐嚇危害安
    全行為，屬於實施恐嚇取財過程中之一部分，請不另論恐嚇
    危害安全罪嫌。被告所為多次傳送訊息之恐嚇行為，係基於
    單一犯罪決意，於密接之時間所為，且侵害同一法益，各次
    行為獨立性薄弱，依一般社會健全觀念，難以強行分開，於
    刑法評價上，以視為數個舉動之接續施行，合為包括之一行
    為予以評價較為合理，故屬接續犯，請論以一罪。又被告雖
    著手於恐嚇取財之犯行，然未取得財物，為未遂犯，請依刑
    法第25條第2項規定減輕其刑。
三、依刑事訴訟法第251條第1項提起公訴。
　　此　致
臺灣臺南地方法院
中　　華　　民　　國　 110　　年　　8 　　月　　25　　日
                              檢察官  吳  惠  娟
本件證明與原本無異
中　　華　　民　　國　 110　　年　　8 　　月　　31　　日
                              書記官  李  俊  頴
所犯法條　　
中華民國刑法第346條
意圖為自己或第三人不法之所有，以恐嚇使人將本人或第三人之
物交付者，處 6 月以上 5 年以下有期徒刑，得併科 1 千元以
下罰金。
以前項方法得財產上不法之利益，或使第三人得之者，亦同。
前二項之未遂犯罰之。